台灣台北地方法院民事判決　九十一年度重家訴字第一二號
　　原　　　告　甲○○
　　訴訟代理人　林清源律師
　　被　　　告　丙○○
　　　　　　　　乙○○
　　共　　　同
　　訴訟代理人　黃連勝律師
右當事人間請求確認無繼承權事件，本院判決如左：
    主      文
原告之訴駁回。
訴訟費用由原告負擔。
    事      實
甲、原告方面：
  一、聲明：確認被告丙○○、乙○○對被繼承人黃王玉無繼承權。
  二、陳述：
    (一)、兩造與訴外人黃明智、黃淑慧之父母為黃賜村、黃王玉，黃賜村於民國（下
        同）八十八年十月三十日死亡，黃王玉於九十年一月七日死亡，被告已出嫁
        二十餘年，從未與父母同住及奉養父母，甚至於黃賜村死亡後，不專注辦理
        父親喪事，僅專注家中財產分配問題，並於八十八年十二月四日共同至黃王
        玉住處，對黃王玉爭吵財產，當時原告適外出不在家，僅原告長子黃天建在
        家，有關先父黃賜村之遺產及母親黃王玉之財產，在習俗上，黃王玉尚健在
        ，當應尊重黃王玉之意見，詎被告一再爭吵，反對黃王玉將黃賜村遺產及黃
        王玉財產分一份予長孫，反對黃王玉繼續溺愛弟弟黃明智，不應按月繼續贈
        與黃明智新台幣（下同）十萬元，否則上開遺產及財產越來越少，將影響被
        告權益，但黃王玉認為上開財產係伊自己的錢，被告無權干涉伊如何使用，
        況八十六年間已各給付被告五、六百萬元，被告怎可再回來爭財產，雙方爭
        吵到極點，黃王玉深感羞辱，精神崩潰嚎啕大哭衝進房間，同時被告亦怒氣
        沖沖連同在旁之黃天建一起罵，然後再忿恨不已離去，自此十四個月到黃王
        玉過世由醫院送回家以前，被告丙○○未再踏入黃家門一步，而被告乙○○
        則每隔二、三週即回家與黃王玉爭吵財產，尤其黃王玉於九十年一月間因重
        病躺在醫院加護病房時，被告前來探望，竟無哀痛表情，反而嘻笑歡樂，更
        於九十年一月三日即黃王玉死前四日，家人協議不做積極性治療，以現有藥
        物支撐，當時黃王玉僅依靠醫療導管存活，詎被告乙○○一到醫院見黃王玉
        仍插著導管，竟說怎麼還沒拔去導管？令人聽後傷心欲絕，對黃王玉侮辱到
        極點，一點人性孝道固有倫理均沒有。再者，由於被告對黃王玉之辱罵行為
        ，黃王玉於八十九年間曾對親戚王陳貴、王之岑（原名王雪芬）表示被繼承
        人丙○○、乙○○對伊很兇狠，並稱：「早知道這兩個女兒今天會這樣，一
        生下來就該把他們擂擂死（即台語掐死、壓死之意）」、「要把所有的錢全
        部捐掉」等語，可見被繼承人黃王玉既對外意味被告這兩位女兒現在不應存
        在，即將來不讓被告繼承其遺產，依民法第一千一百四十五條第一項第五款
        規定，被告對被繼承人黃王玉有重大侮辱情事，經被繼承人黃王玉表示其不
        得繼承，即喪失繼承權，是以被告喪失對被繼承人黃王玉遺產繼承權，為此
        訴請確認被告對被繼承人黃王玉無繼承權。
　　(二)、被告主張原告「堅持大孫要分一份」為不實在。
      1.原告從未作此主張，無論最初之協議或分割案（鈞院九十一年度重家訴字第
        五號），原告一直不反對平分，「大孫要分一份」這是黃王玉之見解及意見
        表達，並非原告之主張。
      2.因為黃王玉之意見是導致被告不滿而爭辯，進而辱罵之主因，可見這個意見
　　　　在被告心中所佔的份量，使其耿耿於懷，並在黃王玉亡故後轉移至原告身上
　　　　。
      3.被告擅用「轉移法」栽贓，被告在外散播「（依原協議）林律師主張幫甲○
        ○辦妥後，就不把文件交出」，使其無法取得協議遺產，然林清源律師根本
        沒講過這種話，反而是要幫全體繼承人妥善監督全部遺產依協議完成分割及
        過戶。為何會有此種說法出來，其實根本就是（在未找律師之前）被告乙○
        ○對原告講的話，被告乙○○在預定蓋章於最初協議書草案的前一天打電話
        給原告就是說「萬一你先辦妥（大直土地給原告及黃明智）就不給我們，我
        們不就拿不到了？」這是對原告人格極大之侮辱，卻不自行檢討，反而把自
        己的意見栽在林清源律師身上。
    　4.依被告習性，對於八十八年十二月四日被告舉證在台北的餐敘也是同一手法
　　　　，除前述之理由外，可見證人高全茂等人可能在該餐廳吃過飯，但硬要用到
　　　　八十八年十二月四日，以為丙○○作不在場證明。
    　5.但包括薛雅文、王之岑（原名王雪芬）證詞，都認為乙○○、丙○○「每個
　　　　禮拜天都會回（娘）家」，可推證八十八年十二月四日被告二人有回中山北
　　　　路，又依現場證人黃天建證詞，被告所辯純係狡賴之詞而已。
　　(三)、被告丙○○提出之「飯局」供詞，顯為臨訟製作，不足採信。
    　1.由於證人黃天建以現場目擊者的證詞，雖然受到被告律師之質問，仍然非常
　　　　明確，被告律師只有轉移焦點，乾脆安排當天未回家的情境，試圖規避。
　　　2.被告丙○○如果真有此飯局，或有詳細記錄的行事曆可以查知，則早在接獲
　　　　起訴書後，便可立即回應，在第一次開庭前後即可提出最有力的答辯，或在
　　　　開庭時即可口頭提出，但被告丙○○卻是等了一個半月後，安排好證人及場
　　　　地後才提出書面答辯。
    　3.如果沒有明確詳細的書面記錄或行事曆，卻可以在事隔將近三年後，明確指
　　　　定三年前的某年某月某日某時某分，跟某某人等，在某個特定地點聚餐，連
　　　　餐廳地址都列出一清二楚，真令人不敢相信，竟然有人的記憶力好到如此程
　　　　度，此種斧鑿痕跡，若非事後刻意安排，何以致之？
    　4.依經驗法則，每個人對單一事件的記憶，都會隨時間的流逝而日漸模糊，不
　　　　要說是三年前的普通飯局，連三個月前和誰在那裡吃飯都沒辦法記得住，而
　　　　在本案證詞中，竟然有四個人可以同時對三年前的這個飯局保有同樣深刻的
　　　　記憶，實在不可思議！
    　5.又依飯局所找證人，都是被告丙○○之配偶高全茂的朋友兼死黨，而高全茂
　　　　正是另一分割案（鈞院九十一重家訴第五號）的幕後黑手兼操盤手，在該案
　　　　中屨次找人串供，或作不實供詞，已不什麼新鮮事，而本案的飯局之說，常
　　　　見其先寫好答辯狀，把設定的時空情境詳細描述，再找證人照表操課，全是
　　　　高全茂一手操控串證，不足採信。
    　6.原告請求再次傳訊證人及被告就當日情節，由原告進行質問，原告同時聲明
　　　　，質問過程不要證人具結。
　　(四)、證人薛雅文之證詞不足採信。
    　1.薛雅文的證詞避重就輕，顯然其母即被告乙○○要她怎麼說，她就怎麼說。
　　　2.原告之父黃賜村於八十八年十月三十日過逝，在此之前，黃家大媳婦即原告
　　　　配偶每個星期六都要獨力準備廿人份的晚餐，以接待黃家三個已嫁出的女兒
　　　　即被告與黃淑慧，以及她們的配偶加子女全家人，老五黃明智則偶爾會回家
　　　　共聚，而薛雅文自八十八年八月以後，為準備大專聯考，就利用假日到補習
　　　　班補習，因此在每個週六就很少隨被告乙○○到外公家吃晚餐，而由其父母
　　　　親在晚上九點左右到補習班接其回板橋，這是薛雅文供詞中所述「母親每個
　　　　禮拜六都會回外婆家」的記憶由來。
    　3.但是，經歷過黃賜村出殯及與黃王玉激烈爭吵後，被告丙○○從此不回娘家
　　　　，被告乙○○也打破過去規則性回娘家吃晚餐的習慣，兩三個禮拜回家一次
　　　　，時間也變得不規律，更鮮少在禮拜六晚間帶同配偶子女一起來，薛雅文原
　　　　本因為很久沒跟上，而父母親仍照常去接她下課，也沒什麼異樣的感覺，否
　　　　則，請審判長向薛雅文或她弟弟薛閎仁查詢看看，她們姐弟除了外婆黃王玉
　　　　治喪之過程外，截至目前為止，有多久沒有到外公家（現在是舅舅家）！顯
　　　　然薛雅文的供詞並未說明清楚時間的事實。
    　4.薛雅文之另一段證詞「母親跟外婆很好」，也是相同的時空錯置，其母親與
　　　　外婆發生激烈爭吵及辱罵事件，被告乙○○回家不講，薛雅文根本不會知道
　　　　，她更不會知道其母親在八十九年一年內多次回娘家仍與外婆爭議不斷，被
　　　　告乙○○多次哭喪著臉下樓回家之事，特別是八十九年下半年，黃王玉因為
　　　　與被告乙○○爭議不斷，幾乎終日足不出戶，連對街晴光市場內熟識的攤商
　　　　都覺得怎麼好久好久都沒見過老太太來買東西了，說黃王玉因為被告乙○○
　　　　的行為，如同得了憂鬱症，也不為過。
    　5.至於被告乙○○當天在家陪薛雅文看書之事，也屬事後串供，被告丙○○編
　　　　好一段劇情，她只好自己湊一段外人無法直接證明其真假的情節，被告乙○
　　　　○當然會陪女兒讀書，只是時間不對，跟飯局說的故事一樣，如果真是在事
　　　　件當時在家，早在接到接獲起訴書後，就提出來講，或在第一次開庭時提出
　　　　最有力的答辯，沒有必要等到飯局說成局訴訟進行一個多月後才提出，顯見
　　　　「在家陪讀之說」不實在。
　　(五)、證人王之岑（原名王雪芬）證詞不足採信。
    　1.王之岑（原名王雪芬）證詞與薛雅文證詞前後呼應，分別說被告每個星期六
　　　　都回家但又不指明那個時段作這樣的事，可見其間有人串證。
　　　2.林清源律師問證人王之岑（原名王雪芬）：「你知不知道丙○○在母親過世
　　　　前一年都沒有回去過？」時，王之岑（原名王雪芬）回答為：「黃王玉告訴
　　　　她丙○○每個禮拜六都有回家。」云云。惟查：
　　　　(1)證人王之岑撒下漫天大謊，試問，如果黃王玉真的有向她表示「丙○○在
　　　　　其死前一年都有回家」，那麼黃王玉是何時講的？何人可以預知自己死前
　　　　　一年女兒都有回家？顯然只有死後才會講出這樣的話，這是不可能的！黃
　　　　　王玉已過世如何可能告訴王之岑？可見其證詞虛偽。
　　　　(2)查父親王賜村八十八年十一月十九日出殯，同年十二月四日被告與母親黃
　　　　　王玉爭吵，黃王玉每年只有於其母祭日之七月六日回娘家，而回娘家時才
　　　　　可能遇到王陳貴及王之岑，黃王玉於八十九十二月九日入院，九十年一月
　　　　　七日過世，黃王玉最後一次見到王陳貴及王之岑的時間是八十九年七月六
　　　　　日，從八十九年七月七日起至九十年元月七日過世為止，此六個月當中均
　　　　　沒有見過王陳貴及王之岑，既然沒有遇到王陳貴及王之岑，黃王玉就不可
　　　　　能向王之岑表示「丙○○在其死前一年都有回家」，顯然證人王之岑說謊
　　　　　。推究證人王之岑會直接反應作出此種證詞，顯然其心中早已準備好別人
　　　　　要她講的答案，否則不會不管問題是什麼就直接回答，此種證詞正好呼應
　　　　　被告宣稱每個禮拜六都有回家之主張，可見證人王之岑與被告互相串證。
    　3.當初原告因聽見王之岑及王陳貴之說，故請其出庭作證，王之岑因受被告丙
　　　　○○及其弟弟黃明智遊說影響（其二人曾至金門街住宅，乃王陳貴告知，詳
　　　　後述），因不想說實話，而在傳訊前即刻意出國，不理法院之傳證，寧願離
　　　　開家中四個稚齡女兒（最大的約十二、三歲，最小的尚未上小學）前往中國
　　　　，此舉與傳統母性相異其趣，見其出庭作證時之強勢語氣，與一般人首次上
　　　　法院畏畏縮縮完全不同，更可見其色厲內荏，心虛不已。
　　(六)、證人王陳貴之證詞不足採信。
    　1.證人王陳貴的供詞不是「不知道」就是「不清楚」，可見實為其不想說出實
　　　　情的推托之詞，不想得罪任何一方（因兩邊都是親戚）只好如此說。
    　2.即使證人王陳貴在八十九年底前往馬偕醫院加護病房探病後，離開時由被告
　　　　丙○○開車送往台北火車站搭車，途中被告丙○○突然主動對他說出自己已
　　　　近一年沒有回家了，王陳貴十分訝異，當場向被告丙○○說，你怎麼這麼狠
　　　　心，到底發生了什麼事？被告丙○○不願再說下去。這種車上封閉空間的對
　　　　談，如果不是王陳貴親口說出，誰會知道？
    　3.至於原告是如何得知被告丙○○及黃明智曾去找證人王陳貴，是因為王陳貴
　　　　告訴原告其他弟妹都沒有去找過她，但有一次竟然對原告表示「人都死了，
　　　　有沒有罵的事，就算了吧！」自露馬腳，王陳貴在原告指出其說謊後終於承
　　　　認被告丙○○及黃明智在法院傳訊後就去找她談過，才會有前面「人都死了
　　　　就算了吧」的說詞出來，更在九十一年九月外婆忌日時，刻意回去輸誠，爭
　　　　取對己有利的說詞，而王陳貴出庭作證時，黃明智也在法庭外陪同（未入庭
　　　　內），更可見其間聯絡頻繁。
  三、證據：提出戶籍謄本、最高法院七十四年台上字第一八七０號判例、被繼承人
      黃王玉、黃賜村遺產明細表，並聲請傳訊證人黃天建、王陳貴、王之岑（原名
      王雪芬）。
乙、被告方面：
  一、聲明：駁回原告之訴。
  二、陳述：
　　(一)、原告所舉證人即其子黃天建於鈞院九十一年七月二十五日庭訊時證稱：「被
        告丙○○、乙○○二人於八十八年十二月四日下午二至三時到我家，對阿嬤
        （即被告母親黃王玉）大聲爭吵財產，以後，我沒有再遇到被告丙○○」云
        云。惟鈞院九十一年九月十七日庭訊時，證人薛雅文到庭證稱：「八十八年
        十二月四日下午我母親乙○○係在家督促我做功課，沒有外出」。又證人郭
        志華到庭具結證稱：「八十八年十二月四日中午至下午二、三時，我和丙○
        ○、高全茂及另一友人在台北市○○路○段附近火鍋店吃飯，吃完飯我和丙
        ○○、高全茂去延吉街怡客咖啡廳喝咖啡到五時多，中途丙○○都沒有離開
        」。再證人高全茂亦到庭作證，其所證均與上述證人郭志華之所證相同。由
        此可見，被告乙○○、丙○○二人於八十八年十二月四日下午二至三時根本
        未至母親黃王玉住處，自無從發生證人黃天建所稱被告二人與母親黃王玉爭
        吵財產之情事，顯見證人黃天建之證言，不足採信。又證人黃天建係高一住
        校生，並未每日回家，但被告丙○○隨時可至母親黃王玉住處探望母親黃王
        玉，如黃天建回家時沒有遇到被告丙○○，亦不足以證明被告丙○○十四個
        月從未至母親黃王玉住處探望母親黃王玉。原告主張被告丙○○十四個月未
        回到母親黃王玉住處探望母親黃王玉，但無法明確舉證以實其說，自不足採
        。
    (二)、鈞院九十一年十月十七日、十月二十五日庭訊時，證人王陳貴、王之岑（原
        名王雪芬）二人均到庭證稱：「黃王玉生前並未對我說要掐死被告丙○○、
        乙○○二人，亦未說要把錢捐出去，不讓被告二人繼承她的財產」等語，則
        原告雖主張被繼承人黃王玉生前對親戚王陳貴、王雪芬二人曾有表示之說詞
        ，然此為證人王陳貴、王雪芬二人所否認。原告之主張，自不足採。
    (三)、按「對於被繼承人有重大之虐待或侮辱情事，經被繼承人表示其不得繼承者
        ，依法固應喪失其繼承權，但其所謂表示，雖不以遺囑為限，究必須有明確
        事實，足以證明被繼承人生前有為不得繼承之表意，繼承權始因之而喪失」
        （最高法院二十二年上字第一二五Ο號判例參照）。又「民法第一千一百四
        十五條第一項載有左列各款情事之一者，喪失繼承權，又第五款載，對於被
        繼承人有重大之虐待或侮辱情事，經被繼承人表示其不得繼承者各等語，是
        (一)繼承人對被繼承人有重大之虐待或侮辱。(二)經被繼承人表示其不得繼承，
        均為該款必須具備之要件，若繼承人對於被繼承人並無重大之虐待或侮辱情
        事，則被繼承人縱因其他之關係，表示其不得繼承，亦不能謂繼承人之繼承
        權即因此而喪失」（最高法院二十二年上字第三Ο六四號判決意旨參照）。
        如前所述，被告丙○○、乙○○二人對於被繼承人黃王玉並無重大之虐待或
        侮辱情事，又被繼承人黃王玉生前亦無對被告二人為不得繼承之表意，從而
        ，被告丙○○、乙○○二人自無喪失繼承權。綜上所述，原告之主張為無理
        由，應予駁回。
    理      由
一、原告起訴主張兩造與黃明智、黃淑慧之父母為黃賜村、黃王玉，被告出嫁已二十
    餘年，未與黃賜村、黃王玉同住及奉養黃賜村、黃王玉，黃賜村於八十八年十月
    三十日死亡，黃王玉於九十年一月七日死亡，被告為爭被繼承人黃賜村遺產及母
    親黃王玉財產，於八十八年十二月四日下午連袂到黃王玉住處，對黃王玉破口大
    罵，黃王玉深感羞辱，精神崩潰嚎啕大哭衝進房間，此後，被告丙○○有十四個
    月未回到黃王玉家中，黃王玉曾於八十九年間對親戚王陳貴、王之岑（原名王雪
    芬）表示被告對伊很兇狠，並稱：「早知道這兩個女兒今天會這樣，一生下來就
    該把他們擂擂死（即台語掐死、壓死之意）」、「要把所有的錢全部捐掉」等語
    ，可見黃王玉既對外表示被告現在不應存在，將來不讓被告繼承其遺產，嗣被告
    在探望住院病危之黃王玉時，竟嘻笑歡樂，不見哀傷之情，被告乙○○見到病危
    之黃王玉仍插著導管，竟說怎麼還沒拔去導管，令人聽後傷心欲絕，綜上被告對
　　黃王玉侮辱到極點，根本無人性孝道倫理，依民法第一千一百四十五條第一項第
    五款規定，被告對被繼承人黃王玉有重大侮辱情事，經被繼承人黃王玉表示其不
    得繼承，即喪失繼承權，為此確認被告對被繼承人黃王玉無繼承權等語。
二、被告則以被告對於被繼承人黃王玉並無重大之虐待或侮辱情事，且被繼承人黃王
    玉生前亦無向證人王陳貴、王之岑為被告不得繼承其遺產之表意，並無該當民法
    第一千一百四十五條第一項第五款規定之事由，是以被告並無喪失繼承權，原告
    主張為無理由，應予駁回等語，資為抗辯。
三、本件原告主張兩造與黃明智、黃淑慧之父母為黃賜村、黃王玉，被告出嫁已二十
    餘年，未與黃賜村、黃王玉同住及奉養黃賜村、黃王玉，黃賜村於八十八年十月
    三十日死亡，黃王玉於九十年一月七日死亡，均遺有財產之事實，業據其提出戶
    籍謄本及被繼承人黃賜村、黃王玉遺產明細表等件為證，並為被告所不爭，應堪
    信為真實。
四、至原告主張被告對被繼承人黃王玉有重大侮辱情事，經被繼承人黃王玉表示被告
    不得繼承其遺產之事實，則為被告所否認，而原告所稱各節，無非係以證人黃天
    建、王陳貴、王之岑為證，惟查：
  (一)、證人即原告長子黃天建固到庭證述稱：「不管我是否住校，禮拜六我一定在家
      ，八十八年十二月四日當天是禮拜六雖然我唸辭修高一但當天我在家裡，被告
      丙○○、被告乙○○在下午大約二、三點到我家，她們和我阿嬤（黃王玉）在
      談為何阿嬤每個月要給我叔叔錢的事情以及問阿嬤為何我可以分阿公的一份遺
      產，她們在吵架的時候，我沒有參與，我在旁邊打電腦還被我兩個姑姑罵，為
      何我可以分阿公的一份遺產，吵架之時她們有扯到八十六年有給每個女兒五、
      六百萬元（此事我在她們吵架之前她們在聊天的時候我就有聽到），然後就發
      生爭吵，剛開始是坐著聊天，後來愈來愈大聲，兩個姑姑就站起來，阿嬤還是
      坐著，二姑姑說房子是她的名字，她想要怎樣處理就怎樣處理，阿嬤沒有權管
      她；阿嬤說我是大孫在台灣習俗上我應該可以分一份遺產；阿嬤說她的錢要給
      叔叔，女兒無權管；約有半個小時，音量很大聲，愈來愈大聲，阿嬤是哭著和
      她們講，被告丙○○、被告乙○○先說要回家，她們在穿鞋的時候，阿嬤就哭
      著回房間，阿嬤還沒有回到房間的時候，她們已經出門回家。以後還有看到大
      姑姑回家，大概一個月會看到一次，我沒有再遇到二姑姑，大姑姑幾乎每次回
      家會在阿嬤房間和阿嬤吵，有時有聽到是為遺產的事情在吵，有時沒有聽到。
      」等語（見九十一年七月二十五日言詞辯論筆錄），但被告則辯稱伊於上揭時
      、地未到黃王玉住處等語，並提出證人郭志華、高全茂、薛雅文等人為證，依
      證人即被告丙○○昔日鄰居郭志華結證所述：「（問：八十八年十二月四日中
      午你在哪裡？）我和丙○○、高全茂、方山君子在國泰美術館附近的火鍋店，
      吃完飯大約二、三點，方山君子先離開，我和丙○○、高全茂去延吉街、仁愛
      路的巷口一家咖啡廳店名叫『怡客』，中途丙○○都沒有離開，大約喝到五點
      多，我們就各自離開咖啡店。」等語（見九十一年九月十七日言詞辯論筆錄）
      ，核與證人即被告丙○○之配偶高全茂所述：「（問：八十八年十二月四日中
      午你在哪裡？）我和丙○○、郭志華、方山君子在台北市○○路○段「圍爐餐
      廳」吃酸菜火鍋，大約到二點半左右，我和郭志華、丙○○去延吉街「怡客咖
      啡廳」喝咖啡，喝到五點半，這中途丙○○都沒有離開。」等情相符（見同上
      筆錄），另證人即被告乙○○之女薛雅文亦到庭證述稱：「（問：八十八年十
      二月四日中午你人在哪裡？）那時我高三，我下課之後就回家了，回家之後就
      吃飯，吃完飯就作功課，我母親在家裡，母親督促我做功課，那天我母親一直
      都待在家裡沒有出去外面。因為我外公在八十八年十一月底出殯，我母親心情
      不好，所以那段時間都待在家裡，所以我印象比較深刻。」等語明確（見同上
      筆錄），可知證人黃天建之證詞與證人郭志華、高全茂、薛雅文等人之證詞相
      矛盾，本院審酌八十八年十二月四日為週六，證人黃天建當時為辭修高一新生
      ，因學校係自九十年始全面實施週休二日，是以證人黃天建在八十八年十二月
      四日仍需上學，倘係住校生，尚得於午餐後始能返家，證人黃天建所稱其於當
      日中午已在家乙節，即屬可疑，況以證人黃天建為原告之子，證人高全茂為被
      告丙○○之配偶，證人薛雅文為被告乙○○之女兒，倘以渠等關係均非彼尋常
      而認有偏頗之嫌，均難為有利於兩造之認定者，則證人郭志華與兩造無親屬、
      僱傭關係，就其庭述證詞亦具結在案，其證詞之可信度自較證人黃天建為高，
      堪信被告所辯渠等於八十八年十二月四日未至黃王玉住處與黃王玉發生爭吵等
      語為可採。
　(二)、又證人即黃王玉之姪女王陳貴到庭證述稱：「被告丙○○、被告乙○○對你姑
    　姑黃王玉好不好？）我沒有聽我姑姑黃王玉談過。（問：黃王玉有沒有說要把
　　　她的錢捐出去？要把被告丙○○、被告乙○○掐死？）我沒有聽我姑姑談過要
　　　把錢捐出去，也沒有聽她說要掐死丙○○、乙○○。」等語明確（見九十一年
　　　十月十七日言詞辯論筆錄），證人即王陳貴之女兒王之岑（原名王雪芬）亦證
　　　述稱：「（問：被告丙○○、被告乙○○對你姑婆黃王玉好不好？）好，我聽
　　　我姑婆說她們姊妹固定約好幾乎每個禮拜六會回去娘家。（問：你有否聽你姑
　　　婆說她要把她的財產全部捐出去，不要讓被告兩個人繼承？）沒有。（問：你
　　　有否聽你姑婆說她對被告兩人不滿，早知道要把被告兩人掐死？）沒有。（問
　　　：你有否聽你姑婆說不要讓被告兩人繼承她的財產？）沒有。（問：你有否聽
　　　過被告兩人罵過你姑婆？）沒有。（問：丙○○在黃王玉過世前一年內有否回
　　　家看黃王玉？）有，黃王玉說過被告幾乎每個禮拜六都有回去看她。」等語無
　　　誤（見九十一年十月二十五日言詞辯論筆錄），則原告所舉證人王陳貴、王之
　　　岑無法證明原告所稱被告對黃王玉為重大侮辱，黃王玉表示不願被告繼承伊遺
　　　產各節之事實，原告復無法舉證以實其說，其上開主張自難採信。
五、按對於被繼承人有重大之虐待或侮辱情事，經被繼承人表示其不得繼承者，喪失
    其繼承權，為民法第一千一百四十五條第一項第五款所明定。本件原告主張被告
    對被繼承人黃王玉有重大侮辱情事，經被繼承人黃王玉表示被告不得繼承其遺產
    之事實，非惟為被告所否認，且原告無法舉證以實其說，其上開主張為不可採，
    則被告既無符合上開規定喪失繼承權要件之行為，應認被告對被繼承人黃王玉之
    遺產仍有繼承權。
六、從而，原告據以訴請確認被告對被繼承人黃王玉無繼承權，為無理由，應予駁回
    。
七、結論：原告之訴為無理由，依民事訴訟法第七十八條判決如主文。
中　　　華　　　民　　　國　　九十一　　年　　十二　　月　　　十二　　　日
                                      家事法庭法      官　張競文
右為正本係照原本作成
如對本判決上訴，須於判決送達後廿日內向本院提出上訴狀
中　　　華　　　民　　　國　　九十一　　年　　十二　　月　　　十二　　　日
　　　　　　　　　　　　　　　　　　　　　　　法院書記官　曾秋月
